【裁判字號】    97,上訴,4848
【裁判日期】    971027
【裁判案由】    毒品危害防制條例
【裁判全文】
臺灣高等法院刑事判決                97年度上訴字第4848號
    上  訴  人
    即  被  告  甲○○
上列上訴人因毒品危害防制條例案件，不服臺灣宜蘭地方法院97
年度訴字第356號，中華民國97年9月19日第一審判決（起訴案號
：臺灣宜蘭地方法院檢察署97年度毒偵字第635號）， 提起上訴
，本院判決如下：
    主  文
上訴駁回。
    理  由
一、依刑事訴訟法第350條、第361條、第362條、第367條規定，
    不服地方法院之第一審判決而上訴者，須提出上訴書狀，並
    應敘明具體理由，為上訴必備之程式；其所提出之書狀未敘
    述上訴理由，或僅曾以言詞陳述上訴理由者，均應於上述期
    間屆滿後20日內補提理由書於第一審法院。第一審法院經形
    式審查，認逾期未補提上訴理由者，應定期間先命補正；逾
    期未補正者，為上訴不合法律上之程式，應以裁定駁回。倘
    已提出上訴理由，但所提非屬具體理由者，則由第二審法院
    以上訴不合法律上之程式，判決駁回。而所謂具體理由，必
    係依據卷內既有訴訟資料或提出新事證，指摘或表明第一審
    判決有何採證認事、用法或量刑等足以影響判決本旨之不當
    或違法，而構成應予撤銷之具體事由，始克當之（例如：依
    憑證據法則具體指出所採證據何以不具證據能力，或依憑卷
    證資料，明確指出所為證據證明力之判斷如何違背經驗、論
    理法則）；倘僅泛言原判決認定事實錯誤、違背法令、量刑
    失之過重過輕微，而未依上揭意旨指出具體事由，或形式上
    雖已指出具體事由，然該事由縱使屬實，亦不足以認為原判
    決有何不當或違法者（例如：對不具有調查必要性之證據，
    法院未依聲請調查亦未說明理由，或援用證據不當，但除去
    該證據仍應為同一事實之認定），皆難謂係具體理由，俾與
    第二審上訴制度旨在請求第二審法院撤銷、變更第一審不當
    或違法之判決，以實現個案救濟之立法目的相契合，並節制
    濫行上訴（最高法院97年度台上字第892號判決參照）。 又
    第二審法院認為上訴書狀未敘述理由， 依刑事訴訟法第367
    條但書規定，始應定期間命其補正。如認上訴書狀已敘述理
    由，但其理由非屬具體，其所為上訴，即不符上訴之法定要
    件，自得逕行判決駁回，無定期命補正問題（最高法院97年
    度台上字第3599號判決參照）。
二、經查：本件原判決依上訴人即被告甲○○於原審之自白、台
    灣檢驗科技股份有限公司濫用藥物檢驗報告、臺灣宜蘭地方
    法院檢察署施用毒品犯受保護管束人尿液檢體監管紀錄表各
    1份等為據，並以被告前因施用毒品案件， 於92年4月9日強
    制戒治執行完畢，有本院被告前案紀錄表1份在卷可參， 被
    告本件施用毒品之犯行雖距前次強制戒治執行完畢釋放後已
    逾5年，然期間仍因施用毒品，為本院91年度訴字第150號、
    第267號、94年訴字第519號、 95年訴字第175號判決判處有
    期徒刑以上之罪，是縱其本案施用毒品之犯罪時間距離先前
    強制戒治執行完畢釋放後已逾5年， 仍不合於毒品危害防制
    條例第20條第3項所稱「5年後再犯」之規定， 且因被告於5
    年內屢次再犯，顯見其再犯率甚高，應逕依毒品危害防制條
    例第10條之規定處罰，始符立法本意為由。認公訴人逕予追
    訴，並無不合， 而認定被告有施用第一級毒品海洛因1次之
    犯行。並審酌被告前即曾因施用毒品經觀察、勒戒、強制戒
    治及刑之制裁多次，猶未能記取教訓，再犯本件，顯無戒除
    毒癮之決心，自制能力不足，惟念被告施用毒品之犯行，係
    屬對其自身健康之戕害行為，對社會所造成之損害尚非直接
    ，犯後坦認犯行，態度可稱良好等情狀，量處有期徒刑1年2
    月。均已詳敘其所憑證據、認定理由及量刑依據。從形式上
    觀察，原判決並無認定事實錯誤、量刑瑕疵或違背法令之情
    形。被告上訴理由主張其坦承犯行， 惟認被告於6月份後再
    去檢驗均無陽性反應，家中有父母需要奉養，有悔過之心，
    上訴請求撤銷改判，從輕量刑云云，非但空泛無據，且未指
    摘原判決關於認定事實、適用法律及量刑等項，有何具體違
    法或不當。揆諸上開說明，顯然置原判決已經明白論斷審酌
    、說明之事項於不顧，意在拖延訴訟，自形式上觀察，核非
    足以動搖原判決之具體理由，依照上揭說明，應認其上訴為
    不合法律上之程式，予以駁回，並不經言詞辯論為之。
據上論斷，應依刑事訴訟法第367條前段、第372條，判決如主文
。
中    華    民    國    97    年    10    月    27    日
            刑事第４庭    審判長法  官  陳筱珮
                                法  官  鄭水銓
                                法  官  周煙平
以上正本證明與原本無異。
如不服本判決，應於收受送達後十日內向本院提出上訴書狀，其
未敘述上訴之理由者並得於提起上訴後十日內向本院補提理由書
（均須按他造當事人之人數附繕本）。
                                書記官  蕭麗珍
中    華    民    國    97    年    10    月    29    日


司法院資訊處製作；財團法人民間司法改革基金會備份。
